【裁判字號】    95,上訴,718
【裁判日期】    950816
【裁判案由】    毒品危害防制條例
【裁判全文】
臺灣高等法院刑事判決                 95年度上訴字第718號
上  訴  人
即  被  告  甲○○
選任辯護人  簡坤山律師
上列上訴人因毒品危害防制條例案件，不服臺灣宜蘭地方法院九
十四年度訴更字第一號，中華民國九十五年一月十日第一審判決
（起訴案號：臺灣宜蘭地方法院檢察署九十三年度偵字第八０四
號），提起上訴，本院判決如下：
    主  文
上訴駁回。
    事  實
一、甲○○明知MDMA、大麻均屬毒品危害防制條例第二條第二項
    第二款所管制之第二級毒品，愷他命（ketamine）則屬同條
    例第二條第二項第三款所管制之第三級毒品，均不得非法販
    賣、持有。其於民國九十二年十二月二十七日凌晨一時許，
    至桃園縣桃園市獅子王PUB店內 ，向真實姓名年籍不詳姓名
    綽號「阿力」之成年男子，買入MDMA二百五十五顆（含灰色
    一百十七顆，驗餘一百十六顆，重三十五點一公克；土黃色
    一百三十八顆，驗餘一百三十七顆，重四十一點四公克）、
    大麻煙草一包（重六點八九公克）、愷他命九十瓶（含白色
    粉末四十一瓶總餘三十七點五七公克；含白棕色粉末四十九
    瓶總餘四十四點七二公克）。嗣其意圖販賣予他人，於九十
    三年三月五日午夜，將前開毒品放置於手提袋內，攜至位於
    宜蘭縣羅東鎮○○路六八號魔域PUB店內 ，擬伺機售予不特
    定之人，惟尚未賣出之際，知悉警方將前往上址臨檢，其準
    備由魔域PUB店後門逃逸時 ，為警於九十三年三月六日凌晨
    一時四十分許發現認為其行跡可疑，上前盤查身分時即見其
    所攜手提袋內之毒品，遂將其逮捕，並扣得前開MDMA、大麻
    、愷他命等毒品。
二、案經宜蘭縣警察局羅東分局報告臺灣宜蘭地方法院檢察署檢
    察官偵查起訴。
    理  由
一、訊據上訴人即被告甲○○矢口否認有何意圖販賣而持有前揭
    毒品犯行，辯稱：被警察查獲時，我身上有帶這些東西沒錯
    ，但我不是要販賣，因為比較便宜，所以買那麼多，我跟「
    阿力」買搖頭丸四百五十顆、Ｋ他命一百瓶，大麻是他附送
    的，查獲的是我自己用掉後剩下的東西，之前我女朋友叫我
    不要吸毒，當時「阿力」有打電話給我，我帶這些東西準備
    還給「阿力」，我只知道「阿力」都在桃園PUB店出入 ，我
    不知道「阿力」的電話云云。經查：
  (一)被告於上揭時間 ，自宜蘭縣羅東鎮○○路六八號魔域PUB店
    後門走出，為警發現認為其行跡可疑，上前盤查身分時即見
    被告所攜手提袋內之毒品，遂將其逮捕，並扣得如事實欄所
    示之毒品之事實，業據證人即逮捕被告之時任宜蘭縣警察局
    羅東分局公正派出所警員廖志堅於原審結證綦詳（詳原審卷
    第九二至九三頁）。再扣案之前開毒品，經鑑定結果分別為
    第二級毒品MDMA二百五十三顆（含驗餘灰色一百十六顆重三
    十五點一公克、驗餘土黃色一百三十七顆重四十一點四重公
    克）、第二級毒品大麻煙草一包（重六點八九公克）、第三
    級毒品愷他命九十瓶（含白色粉末四十一瓶總餘三十七點五
    七公克、含白棕色粉末四十九瓶總餘四十四點七二公克），
    有法務部調查局九十三年四月二十二日調科壹字第30000104
    9號鑑定通知書（見偵查卷第二０頁） 、內政部警政署刑事
    警察局九十三年十二月十三日刑鑑字第0930197764號鑑驗通
    知書（見原審卷第八至九頁）在卷可參。
  (二)被告於九十三年三月六日、四月十日分別經宜蘭縣警察局羅
    東分局採取尿液，檢驗結果為甲基安非他命、安非他命、大
    麻及愷他命陽性反應，此有宜蘭縣警察局羅東分局九十四年
    八月十七日警羅刑字第0940020084號函所附之尿液送驗對照
    表、慈濟大學濫用藥物檢驗中心出具之檢驗總表各二紙在卷
    可稽（見原審卷第四六至五二頁）。又人體施用含有MDMA成
    分之藥碇後，正常情況下在適當時間內所採尿液會檢出MDMA
    陽性反應，但不會檢出甲基安非他命或安非他命陽性反應之
    結果，此亦有法務部調查局九十四年十一月二十三日調科壹
    字第09400523070號函在卷足明（見原審卷第七二頁）。
  (三)綜上，依被告之尿液二次檢驗結果，均未呈MDMA之反應，可
    見被告平時應無施用MDMA之毒癮，然被告為警查獲時竟持有
    MDMA達二百五十五顆，顯見其所持之MDMA應非僅供自己施用
    。再被告雖於原審辯稱其平時有施用MDMA、愷他命、大麻，
    係分開施用，MDMA一定要在舞廳施用，九十三年二月二十九
    日或三月一日有施用MDMA，之後只有施用愷他命及大麻，時
    間是在三月五日，在PUB店玩一整天需要四、五顆MDMA ，愷
    他命要用三、四瓶云云。惟被告所述若為真，其只需攜帶供
    其施用毒品之數量即可，自不必攜帶MDMA達二百五十五顆、
    大麻煙草一包重達六點八九公克、愷他命達九十瓶之大量毒
    品前往PUB店內，足徵扣案之MDMA 、大麻及愷他命應均非僅
    供被告自己施用。又被告雖復稱其為退還原先向「阿力」所
    購買之毒品 ，始攜帶毒品與「阿力」約在魔域PUB店見面交
    還云云 。然被告係自桃園縣桃園市獅子王PUB店內向「阿力
    」所購得 ，卻與「阿力」相約至宜蘭縣宜蘭市之魔域PUB店
    內退還毒品，此顯與常理不合。且被告於警詢及偵查中均未
    曾提及與「阿力」相約至查獲地點退還所購買毒品乙事，況
    「阿力」亦終未於魔域PUB店出現 ，此為被告所自承，可見
    被告所辯因要退還毒品而持毒品前往PUB店 ，自難採信。另
    觀被告除攜帶事實欄所示向「阿力」購買之毒品外，當時並
    攜有捲菸器、大麻吸食器及濾嘴在內之物品在身，而前開物
    品依據被告於警詢及偵查中所供承，係其在士林夜市所購買
    ，並非購自「阿力」，被告當天既為退還毒品予「阿力」而
    至魔域PUB店 ，其何需攜帶非屬「阿力」所出售之毒品以外
    之物品至魔域PUB店 ？益徵被告所辯為退還扣案毒品始攜至
    魔域PUB店云云，要屬飾卸之詞 。按被告攜帶大量毒品前往
    PUB 店，依該等數量既非僅供自己施用，衡情亦不可能無償
    供他人施用或欲丟棄，是被告攜帶上揭毒品前往PUB店 ，應
    係基於販賣圖利之意圖，已臻灼然。
  (四)本件事證明確，被告犯行堪以認定，自應依法論科。
二、核被告所為，係犯毒品危害防制條例第五條第二、三項意圖
    販賣而持有第二、三級毒品罪。其持有第二級毒品之低度行
    為，為意圖販賣而持有第二級毒品之高度行為所吸收不另論
    單純持有第二級毒品罪。被告同時意圖販賣而持有MDMA、大
    麻及愷他命等三種第二、三級毒品，應依想像競合犯規定，
    應從一重之意圖販賣而持有第二級毒品罪處斷。原審適用上
    揭規定，並審酌被告意圖營利販賣而持有第二、三級毒品，
    並在PUB內企圖販售，助長毒品氾濫社會 ，嚴重影響社會善
    良風俗及人民身體健康，並參酌被告犯罪動機、目的、手段
    、所生危害、持有毒品之種類及數量、犯後猶飾詞否認，態
    度不佳，未見悔意之態度等一切犯罪相關情狀，量處有期徒
    刑五年四月；併諭知扣案MDMA二百五十五顆（含灰色一百十
    七顆，驗餘一百十六顆，重三十五點工公克；土黃色一百三
    十八顆，驗餘一百三十七顆，重四十一點四公克）、大麻煙
    草一包（重六點八九公克），均為第二級毒品而屬違禁物，
    應依毒品危害防制條例第十八條第一項之規定，沒收銷燬之
    ；扣案愷他命九十瓶（含白色粉末四十一瓶總餘三十七點五
    七公克；含白棕色粉末四十九瓶總餘四十四點七二公克），
    屬第三級毒品，非違禁物，惟係被告所有，並供其犯罪所用
    ，應依同條例第十九條沒收；另說明扣案之黃色藥錠八十三
    顆，並未檢驗出毒品成分，扣案公訴人所指之「大麻菸葉六
    盒」，經原審當庭勘驗結果，係屬菸紙（見原審卷第一００
    頁），均非屬違禁物，前揭扣案之黃色藥錠八十三顆、菸紙
    六盒，與扣案之吸食器一組、捲菸器一只、濾嘴三十九個，
    雖為被告所有，惟被告否認係供犯本案之罪所用，亦無證據
    證明與被告本件之犯罪有關，爰不予宣告沒收。核原審認事
    用法並無不合，量刑亦屬允當。被告上訴否認犯行，為無理
    由，應予駁回。
據上論斷，應依刑事訴訟法第三百六十八條，判決如主文。
本案經檢察官林慶宗到庭執行職務。
中    華    民    國    95    年    8     月    16    日
                  刑事第十九庭  審判長法  官  宋  祺
                                      法  官  蔡明宏
                                      法  官  陳憲裕
以上正本證明與原本無異。
如不服本判決，應於收受送達後十日內向本院提出上訴書狀，其
未敘述上訴之理由者並得於提起上訴後十日內向本院補提理由書
（均須按他造當事人之人數附繕本）。
                                      書記官  劉育妃
中    華    民    國    95    年    8     月    17    日
附錄：本案論罪科刑法條全文
毒品危害防制條例第五條第二、三項：
意圖販賣而持有第一級毒品者，處無期徒刑或 10 年以上有期徒
刑，得併科新臺幣 7 百萬元以下罰金。
意圖販賣而持有第二級毒品者，處 5 年以上有期徒刑，得併科新
臺幣 5 百萬元以下罰金。
意圖販賣而持有第三級毒品者，處 3 年以上 10 年以下有期徒刑
，得併科新臺幣 3 百萬元以下罰金。
意圖販賣而持有第四級毒品或專供製造、施用毒品之器具者，處
 1年以上7年以下有期徒刑，得併科新臺幣1百萬元以下罰金。


司法院資訊處製作；財團法人民間司法改革基金會備份。
